臺灣臺南地方法院刑事判決
111年度侵訴字第47號
公  訴  人  臺灣臺南地方檢察署檢察官
被      告  廖柏豪


選任辯護人  徐肇謙律師(法扶律師)
上列被告因妨害性自主案件，經檢察官提起公訴（111年度偵字
第1984號），本院判決如下：
    主  文
丙○○犯強制猥褻罪，處有期徒刑壹年拾月。
    事  實
一、丙○○與警詢代號AC000-A110306號（民國00年0月生，真實姓
    名年籍均詳卷，下稱甲 ）之成年女子曾為男女朋友。丙○○
    於110年12月23日凌晨0時44分許，與Ａ女用完宵夜後，以尿
    急欲如廁為由，要求借用Ａ女租屋處（詳卷）廁所，Ａ女拒絕
    數次後而心軟出借，詎丙○○如廁後未即離去，竟基於強制猥
    褻之犯意，無視Ａ女出言拒絕及閃躲，違反Ａ女意願，抱住Ａ
    女並親吻Ａ女脖子，將Ａ女壓制在地上，口出「我要壓著你不
    讓你起來」，後丙○○因Ａ女軟語相求而鬆開Ａ女後，Ａ女逕自
    起身跑至房門口欲開門求救，丙○○隨後將門關上並將Ａ女拖
    回，致Ａ女倒地，丙○○欲將Ａ女抱至床上，見Ａ女一直掙扎且
    不斷大哭，丙○○當場向Ａ女道歉，隨即離去。
二、Ａ女見丙○○離去後，立即撥打電話予男友Ａ男（年籍詳卷），
    惟Ａ男並未接聽，旋即以通訊軟體IG與好友Ｂ女（年籍詳卷）
    聯繫並告知上情，丙○○則於凌晨2時許，以通訊軟體LINE向Ａ
    女道歉，Ａ女則回覆將報警處理。
三、案經Ａ女訴由臺南市政府警察局永康分局報告臺灣臺南地方
    檢察署檢察官偵查起訴。
    理  由
壹、程序部分：
一、按因職務或業務知悉或持有性侵害被害人姓名、出生年月日
    、住居所及其他足資識別其身分之資料者，除法律另有規定
    外，應予保密。行政機關、司法機關及軍法機關所製作必須
    公示之文書，不得揭露被害人之姓名、出生年月日、住居所
    及其他足資識別被害人身分之資訊，性侵害犯罪防治法第12
    條第1 、2 項定有明文。依前揭規定，本案判決書於犯罪事
    實欄及理由欄內除被告外，關於被害人Ａ女（警偵代號：AC0
    00-A110306）、Ａ男（Ａ女男友）、Ｂ女（Ａ女好友）部分，即
    以代號表示，先予說明。
二、按被告以外之人於審判外之言詞或書面陳述，除法律有規定
    者外，不得作為證據，刑事訴訟法第159 條第1 項定有明文
    。查證人即告訴人Ａ女於警詢時之陳述，係被告以外之人在
    審判外之陳述，經被告及其辯護人於本院準備程序表示不同
    意採為證據，檢察官並未證明上開筆錄內容符合刑事訴訟法
    第159 條之2 之例外規定，依前揭規定，本院認為證人Ａ女
    於警詢之陳述部分，無證據能力，不得作為本案裁判基礎之
    證據資料，但得作為彈劾證據使用（最高法院94年度台上字
    第6732號、94年度台上字第6881號判決要旨參照）。
三、末按被告以外之人於審判外之陳述，雖不符刑事訴訟法第15
    9 條之1 至第159 條之4 等規定，而經當事人於審判程序同
    意作為證據，法院審酌該言詞陳述或書面陳述作成時之情況
    ，認為適當者，亦得為證據；當事人、代理人或辯護人於法
    院調查證據時，知有第159 條第1 項不得為證據之情形，而
    未於言詞辯論終結前聲明異議者，視為有前項之同意，刑事
    訴訟法第159 條之5 定有明文。立法意旨在於傳聞證據未經
    當事人之反對詰問予以核實，原則上先予排除。惟若當事人
    已放棄反對詰問權，於審判程序中表明同意該等傳聞證據可
    作為證據；或於言詞辯論終結前未聲明異議，基於尊重當事
    人對傳聞證據之處分權，及證據資料愈豐富，愈有助於真實
    發見之理念，且強化言詞辯論主義，使訴訟程序得以順暢進
    行，上開傳聞證據亦均具有證據能力。經查，本案除上開證
    據能力之爭執外，公訴人、被告及其辯護人對於本判決所引
    用具傳聞性質之書面證據，於本案辯論終結前，或同意作為
    證據或不爭執其證據能力，本院審酌各該證據作成時之情況
    ，並無不法取得之情形，復與本案待證事實具有關聯性，認
    為亦適合作為本案之證據，揆諸上開說明，各該證據均有證
    據能力。
貳、實體部分：
一、訊據被告丙○○固不否認與Ａ女是因網路交友軟體結識，迄至
    本案案發時，約認識2、3年，於事實欄所載之時間，二人宵
    夜後，向Ａ女借用租屋處廁所，二人同處屋內聊天之際，Ａ女
    有向後跌倒並跌坐在地，其返家後，以通訊軟體向Ａ女道歉
    之事實，惟矢口否認有何強制猥褻之犯行，辯稱，並未強行
    摟抱Ａ女、也未親吻Ａ女脖子、將Ａ女強壓在地，Ａ女跌坐在地
    是自己後退跌倒，至於Ａ女當天的情緒及自己為何道歉的原
    因已忘記了云云。
二、不爭執事項：
㈠、查被告丙○○於事實欄所載時、地，伊以尿急如廁為由，至Ａ女
    租屋處借用廁所，如廁後同處屋內聊天，Ａ女有向後跌倒並
    跌坐在地，當天返家後，伊於凌晨2時許以通訊軟體向Ａ女致
    歉之事實，業據被告自承在卷（見警卷第3至8頁；偵卷第55
    至62頁；本院卷第35至43頁、第67至72頁、第111至116頁）
    ，核與告訴人即證人Ａ女此部分證述情節相符（見偵卷第19
    至24頁、第32至33頁；本院卷第94至107頁）。
㈡、此外，並有被告於當日凌晨2時以通訊軟體LINE傳送訊息向
　  Ａ女道歉，其內容如下：　
2：00 被告：到家了 2：01 被告：對不起 被告：我只是想要講開 2：02 被告：對我來說 被告：你依舊是那個彩虹便便 3：30 告訴人：今天發生這樣的事情，我們彼此根本沒必要講開什麼，而且我也有男友很久了，你今天這樣對我，我根本不敢住在這裡，我會去報警 3：31 被告：對不起 被告：我不會再去找你了 3：36 告訴人：我要去報警了 3：36 被告：好吧我很抱歉讓你不開心了 
    參諸上開對話紀錄，面對Ａ女告以「你今天這樣對我，我根
本不敢住在這裡，我會去報警」等語，被告也僅有不斷道歉，更
從未反駁或自清，足認被告確有對Ａ女施行不法行為而心中有愧
，要無疑義。
三、爭執事項
㈠、證人即告訴人Ａ女於偵查及本院審理時證稱如下：
⒈、其與被告吃完宵夜，被告要求至租屋處上廁所，其告以附近
    有7-11廁所，但被告仍堅持要其租屋處；其租屋處一樓車庫
    有一間廁所，其請丙○○使用一樓廁所就好，但進入車庫後，
    才發現一樓廁所上鎖打不開，還是請被告去7-11上廁所，但
    被告表示已到租屋處樓下，不想再要跑那麼遠，才開門讓被
    告去租屋處上廁所；
⒉、被告上完廁所後，其站起來要開門，然後背對時，被告自後
    將其轉過來抱並有親左邊脖子，其要推開但推不開，想要掙
    脫就往下蹲，被告就把其壓在地上，其就倒下躺在地上，此
    時他面對我壓在我身上，我有推開說我想要起來，但推不開
    ，被告說要壓著我不讓我起來，其有繼續嘗試掙脫，後來腳
    踢到旁邊的鏡子，發出碰撞聲，其告以我們好好講，不要這
    樣，被告才從身上起來」、
⒊、起身後，其馬上跑過去想要打開門，被告將門關起來，將其
    拖去旁邊，其順勢跌坐在地上，被告欲將其抱至床上，其不
    斷掙扎推開，後來其撞到旁邊的水壺，嚇到坐在廁所門口大
    哭，被告就開始道歉，說造成驚嚇對不起，原來其對這種事
    情有陰影之類的，其一直在哭，他開始說我們交往時的事，
    及分手原因等等，他一邊碰其頭之軀，一邊叫其不要哭，其
    不敢反抗，被告請其冷靜，冷靜之後就要離開，後來冷靜後
    就送被告下樓離開。
⒋、被告本來叫其在房間冷靜，自己可以離開，但租屋處一樓是
    有密碼的，伊不想讓被告知道密碼，還是堅持送被告下樓離
    開等語。
⒌、參諸證人Ａ女上開證述內容，其已就案發當天二人用完宵夜後
    ，被告以尿急為由，藉此進入Ａ女租屋處，然後違反Ａ女意願
    ，強制猥褻Ａ女，面對Ａ女崩潰大哭時，向Ａ女道歉，Ａ女不想
    讓被告知悉大門密碼，仍堅持送被告出門離去等情節，證述
    綦詳。
㈡、次查，經本院勘驗Ａ女租屋處當日監視器錄影檔案，自畫面時
    間0時44分20秒起至44秒止，Ａ女租屋處門口，被告不斷催促
    甚至動手拉Ａ女衣服、彎腰跺步尿急狀、Ａ女始開門讓被告進
    屋；而被告於畫面時間1時25分31秒，始步出Ａ女租屋處，並
    以右手摸Ａ女的頭，Ａ女身體則往後退縮等情，有本院勘驗筆
    錄佐證（見本院卷第67至72頁），並有監視器錄影畫面擷圖
    照片18張可資參酌（見偵卷63至71頁），參諸被告在Ａ女住
    處門口長達20餘秒，期間不斷拉扯Ａ女、並彎腰跺步做尿急
    狀始得進入，離去時想摸Ａ女頭髮也遭Ａ女躲開等情節，足認
    Ａ女證稱一開始並不願借廁所，事後對被告碰觸仍心有餘悸
    、不欲讓被告知悉大門密碼而堅持送被告出門等情，應屬可
    採。
㈢、再者，證人Ａ男證稱，Ａ女打電話給我時，我睡太熟了沒接到
    ，後來凌晨2、3點時，我發現有來電未接，回撥後，Ａ女告
    知遭被告不禮貌的事，我就馬上去找她，當時她情緒非常不
    穩定，一直哭等語（見偵卷第31至32頁）；證人Ｂ女亦證稱
    ，案發當晚Ａ女突然打電話來，在哭，伊請Ａ女到住處來，告
    知前男友要到住處上廁所，前男友將她壓在床上，她一直哭
    ，前男友才放手，Ａ女當時崩潰大哭等語（見偵卷第41至42
    頁）；而證人即案發當日報案為Ａ女心理諮商之社工師（年
    籍詳卷）亦證稱，事發當晚我第一次見到Ａ女，當時Ａ女情緒
    低落，講話很虛弱，還是可以陳述當時發生的事，隔幾天Ａ
    女需要心理諮商而與其聯繫，因為晚上睡不著等語（見偵卷
    第23頁）；此外，並有Ａ女與Ｂ女之通訊軟體IG的對話內容（
    見偵卷第15頁）、Ａ女於當日凌晨1時30分許即不斷撥打Ａ男
    電話、惟未獲接聽之紀錄（見偵卷第29頁）在卷可參，核與
    證人Ａ女證稱案發後，即將受侵犯之事告知Ａ男及Ｂ女，足見
    證人Ａ男及Ｂ女及社工師前開證詞應屬事實，而其等所證關於
    案發後Ａ女於訴說遭受辱之際，伴隨有情緒緊張、激動、哭
    泣之生理狀態，此乃證人親身接觸經歷，雖不得作為被告強
    制猥褻Ａ女之直接證據，惟該情況證據非不得作為上開待證
    事項之補強證據。
㈣、又Ａ女陸續於110年12月25日至111年3月3日止，至東橋身心診
    所就醫，經醫師診斷其伴有混合憂鬱情緒及焦慮適應疾患、
    111年1月6日起迄至6月9日止，至慈恩心理治療所，因創傷
    壓力症候群，反覆出現令人驚嚇畏懼的念頭與畫面、反覆驚
    擾惡夢等情，此有該診所診斷證明書及治療所臨床心理會談
    就診證明1份（見本院卷第73至87頁），足證Ａ女於案發後確
    有身心受創等情，更可徵Ａ女指訴被告於上揭時、地違反其
    意願對其為猥褻行為一情確實為真。
四、被告之辯解不足採為對其有利之認定依據：
㈠、被告雖辯稱，並未違反Ａ女意願，強行摟抱Ａ女、親吻Ａ女脖子
    ，也忘記Ａ女當晚的情緒及自己向Ａ女道歉之理由云云。
㈡、惟查：
⒈、被告於案發翌日警詢筆錄時即稱「我有經被害人同意，以朋
    友的角度抱她」、「她一開始沒有反抗，後來可能覺得太久
    了，就把我推開，把我推開後就開始情緒崩潰」、「（為何
    被害人情緒崩潰）她可能想到我之前和她曖昧時，我突然不
    告而別，也許是想到一些往事，我也有嚇到」、「她整個人
    癱軟在地，然後一直哭」等語（見警卷第6頁）；偵查中稱
    「（在房間內）抱被害人，她輕輕把我推開」、「她往後倒
    退，地板上剛好有東西，她就絆倒」、「（她往後倒退走，
    是因為不想讓你抱）對」、「（告訴人情緒崩潰）她把我推
    開時，她往後坐倒在地上時」等語（見偵卷第58至59頁），
    揆諸被告早於警詢及偵查中自承有抱Ａ女、Ａ女跌坐在地並情
    緒崩潰一節，被告與Ａ女也有相當期間之情誼，果若真經Ａ女
    同意單純擁抱，Ａ女又何必退縮至跌倒坐臥在地痛哭之程度
    ？
⒉、再者，觀諸Ａ女自始即不欲被告進入租屋處，自也不想與被告
    有何肢體接觸，業如前述，而被告案發之日返家不久，即以
    通訊軟體向Ａ女道歉，縱然Ａ女回覆要報警處理，仍是一再道
    歉，益可堪認被告於案發當下所為，業已嚴重侵犯Ａ女之隱
    私人格而心有所愧，足見Ａ女上開證述內容並非虛構，被告
    辯稱忘記向Ａ女道歉之原因，並親吻Ａ女脖子云云，亦不可採
    。
五、綜上，本件被告確有於事實欄所載時地對證人即告訴人Ａ女
    為強制猥褻乙節，除被告自承確有在場見聞Ａ女倒地、情緒
    崩潰大哭之外，並據證人即告訴人Ａ女前後指證明確，互核
    一致；復經證人Ａ男、Ｂ女及社工師分別證述告訴人遭強制猥
    褻後之心理及生理反應等各情可資補強Ａ女之證述為真實，
    並有Ａ女案發後立即與Ａ男、Ｂ女聯繫告以上情之通訊軟體對
    話紀錄、Ａ女案發後憂鬱情緒、焦慮之適應及罹有創傷壓力
    症候群之診斷證明書及臨床心理就診證明、現場照片等可佐
    ，事證已臻明確，被告空言否認，核係事後卸責之詞，難予
    採信，其犯有強制猥褻之犯行，堪予認定，應依法論科。　
    　
參、論罪部分：
一、按猥褻行為係指性交以外，足以興奮或滿足性慾之其他一切
    色慾行為（最高法院45年度台上字第563號、63年度台上字
    第2235號判決意旨參考）。本件被告違反Ａ女之意願，強行
    環抱Ａ女，親吻Ａ女脖子，並強壓Ａ女在地、鬆開Ａ女後，再將
    Ａ女拖回在地、欲將Ａ女抱至床上之行為，依社會一般通念，
    被告之行為客觀上已足以引起性慾之興奮與滿足，顯係基於
    色慾而滿足慾望之一種動作，自屬於猥褻之行為，且已達到
    強制猥褻之程度無疑。是核被告所為，係犯刑法第224條之
    強制猥褻罪。
二、變更起訴法條：
㈠、公訴意旨雖認被告所為係構成刑法第221條第2項、第1項之  
    強制性交未遂罪嫌等語。
㈡、參諸Ａ女歷次證述內容及相關證據可知，本案被告整個犯罪實
    行之過程如下：詢問可否抱Ａ女遭Ａ女拒絕、強行環抱Ａ女、
    親吻Ａ女脖子、趁Ａ女跌坐在地時壓在其身上、將欲開門之Ａ
    女拖回在地、欲將Ａ女抱至床上等行為，固可認定。
㈢、惟就被告犯罪實行之全部過程予以觀察，本案被告固有上開
    行為，然並無其他故意碰觸Ａ女身體隱私部位、脫衣甚至欲
    以性器插入Ａ女性器、口腔或肛門等已將強制性交犯意表徵
    於外之行為，在手段上亦無與性交行為直接、密切之關聯，
    應未達著手實行強制性交之構成要件行為，難認已達強制性
    交之著手程度，無從成立強制性交未遂罪名，惟此部分與前
    開有罪部分基本社會事實同一，且經本院當庭諭知，無礙被
    告防禦權之行使，依刑事訴訟法第300條規定變更起訴法條
    。
三、量刑：
審酌被告並無前科，有臺灣高等法院被告前案紀錄表1份在卷可
憑，以如廁為由致Ａ女心軟開門令其入內，在Ａ女難以對外求助情
形下，對Ａ女為本案強制猥褻之犯行，不但嚴重侵害Ａ女身體權與
性自主權，更對Ａ女造成心理傷害，所為實非可取，且被告犯罪
後始終否認犯行，經檢察官詢問二人關係時直稱「砲友關係」，
嚴重蔑視Ａ女及二人情誼，犯後態度難謂良好；兼衡其犯罪動機
僅為滿足一己私慾、手段難謂嚴重、及其在Ａ女痛哭崩潰時冷靜
下來並向Ａ女道歉，未再進一步加害Ａ女等情節，及自陳係高中肄
業之智識程度，從事業務工作，未婚、與爺爺奶奶同住之家庭生
活與經濟狀況，暨Ａ女表示無法原諒被告、出門彷彿總會見到被
告影子而感到害怕，希望法院從重量刑等一切情狀，量處如主文
所示之刑。
據上論斷，應依刑事訴訟法第299條第1項前段、第300 條，刑法
第224 條，判決如主文。 
本案經檢察官許友容提起公訴，檢察官乙○○到庭執行職務。
中　　華　　民　　國　　111 　年　　6 　　月　　30　　日
　　　　　　　　　刑事第二庭    審判長法　官　彭喜有
　　　　　　　　　
　　　　　　　　　                    法  官  蔡盈貞
　　　　　　　　　
　　　　　　　　　                    法  官  洪士傑
以上正本證明與原本無異
如不服本判決應於收受本判後20日內向本院提出上訴書狀，並應
敘述具體理由。其未敘述上訴理由者，應於上訴期間屆滿後20日
內向本院補提理由書狀（均須按他造當事人之人數附繕本）「切
勿逕送上級法院」。
  　　　　　　　　　　　　　　      　書記官　吳鸝稻
中　　華　　民　　國　　111 　年　　6 　　月　　30　　日
附錄本案所犯法條
中華民國刑法第224條
（強制猥褻罪）
對於男女以強暴、脅迫、恐嚇、催眠術或其他違反其意願之方法
，而為猥褻之行為者，處6月以上5年以下有期徒刑。